# 请教陈版主，验资报告事项

提问人：4927129 时间：2016-11-07 15:49:03
陈版主你好，现在某家房地产企业要求出具验资报告，现执行银行询证函程序，银行以投资款存入基本户（被审计单位已领取正式营业执照，企业正式运营）为由拒绝盖章，仅开具资信证明，请问事务所可凭资信证明等材料无银行询证函出具验资报告吗？

回答人：chenyiwei
不可以。银行询证函是货币出资验资的必经程序，应按照《财政部 银监会关于进一步规范银行函证及回函工作的通知》（财会[2016]13号）的规定执行函证程序和获取询证函回函，否则不能出具验资报告。